# 转让收益权或受益权，是否需要确认资产和对应的收益？

提问人：匆匆太匆匆 时间：2016-03-22 06:18:03
对于企业的ABS，若真实出表，实物资产还好，若对应的是资产的受益权或收益权，比如预计未来 20 年的收费收入，对应的股票的收益权。。。
在ABS的时候，如何会计处理？如某企业将未来 20 年的租金收入权打包发了一个ABS，但不承担收益补足，真实出表。 个人理解： 1.在测算未来现金流折现值，即通过ABS定价的时候，借：可供出售金融资产 贷：资本公积 2.发行出来收到钱的时候 借：银行存款贷：可供出售金融资产 3.收到租金转付SPV公司的时候 借：银行存款 贷：其他应付款 借：其他应付款 贷：银行存款对吗？ 是直接进资本公积，还是可以有一个进损益表的过程？

回答人：chenyiwei
如果确实是“真实出表”，则所收到的对价和转出资产账面价值之间的差额应计入损益而不是资本公积。其他基本合理，另外还要关注该SPV是否应纳入合并报表范围。

提问人：匆匆太匆匆 时间：2016-03-27 09:25:41
关键是这里其实本来没有资产，比如未来 20 年的预期收费，只是要发ABS，所以才把这种收费的权力通过估值方式给创造出来一个资产，所以不存在对价与转出资产账面价值的差额。我想问的第一个问题就是这个新创造力的资产是否可以定义为金融资产，即可供出售金融资产？ 第二个问题是这个资产创造出来，但是尚未发行转让，这个创造资产出来对应的是所有者权益还是资本公积？

回答人：chenyiwei
这种权利能否确认为资产，还是由无形资产等其他相关会计准则决定的，一般理解这种权利是不符合资产确认条件的（虽然有价值，但将其确认入账不符合历史成本原则），所以不存在创造出来的资产如何进行会计处理的问题。